【裁判字號】    89,易,294
【裁判日期】    890728
【裁判案由】    竊盜
【裁判全文】
臺灣彰化地方法院刑事判決                          八十九年度易字第二九四號
    公  訴  人  臺灣彰化地方法院檢察署檢察官
    被      告  乙○○
右列被告因竊盜案件，經檢察官提起公訴 (八十八年度偵字第七二三八號)，本院判
決如左：
    主    文
乙○○竊盜未遂，累犯，處有期徒刑肆月。
鑰匙柒支沒收。
    事    實
一、乙○○曾於民國八十二、八十三年間，因施用毒品、違反麻醉藥品管理條例案件
    ，經本院分別判處有期刑三年三月、八月確定，嗣假釋出獄，復因犯麻醉藥品管
    理條例之罪（判處有期徒刑七月）而撤銷假釋，再度入監執行殘刑，於八十五年
    十一月十五日入監先執行上開有期徒刑七月，再接續執行殘刑有期徒刑二年四月
    二十三日，於八十七年十月十二日假釋交付保護管束，於八十八年七月五日假釋
    期滿，論以已執行完畢，竟仍不知悔改，基於意圖為自己不法之所有犯意，於八
    十八年七月八日凌晨零時十分，在彰化縣彰化市○○街一０三巷一號前，乘原車
    牌Ｃ３－７６２０號、現懸掛Ａ５－９７３６號車牌之紅色自小客車（該車屬丙
    ○○所有，於八十八年七月四日凌晨四時許，在台中市○○街三四號前失竊；Ａ
    ５－９７３６號車牌係甲○○所有，於八十八年七月六日上午六時三十分，在彰
    化市○○路二七三巷二六號前失竊）車門未鎖，開啟車門入內，以自備鑰匙發動
    引擎而著手行竊，因遭埋伏警員上前當場查獲而未遂，並扣得其所有之鑰匙七支
    。
二、案經彰化縣警察局彰化分局報告臺灣彰化地方法院檢察署檢察官偵查起訴。
    理    由
一、訊據被告否認上開竊盜行為，辯稱伊不會行竊舊的汽車，該自小客車係一姓名、
    年籍不詳叫「阿成」男子賣給伊的，價金為新台幣三萬元，伊知道是贓車，他告
    知被告以任何鑰匙即發動引擎云云。
二、惟查，被告確於八十八年七月八日凌晨零時十分，在彰化縣彰化市○○街一０三
    巷一號前，利用原車牌Ｃ３－７６２０號、現懸掛Ａ５－９７３６號車牌紅色自
    小客車車門未鎖之際，入內以鑰匙發動引擎，因遭埋伏警員上前當場查獲而未遂
    ，為被告供承不諱，並有扣案其所有之鑰匙七支可以佐證，及照片一張足稽。又
    上開原車牌Ｃ３－７６２０號自小客車屬丙○○所有，於八十八年七月四日凌晨
    四時許，在台中市○○街三四號前失竊；Ａ５－９７３６號車牌係甲○○所有，
    於八十八年七月六日上午六時三十分，在彰化市○○路二七三巷二六號前失竊等
    情，業據被害人二人於警訊陳述失竊在卷，且有車輛車牌失竊查詢表及贓物領據
    各二紙附卷可證。雖被告辯稱係綽號「阿成」之人以萬元代價賣給伊的，惟被
    告既不知該「阿成」男子姓名年籍住所資料，且被告既稱知悉該自小客車係贓車
    ，而為警查獲時，該名「阿成」男子並未同在現場，衡情被告實無先行給付款項
    之理？況被告前於偵查中並未供稱故買贓物一節，且遭警查獲時，警方帶同至芬
    園鄉約定地點等候，亦未遇到該「阿成」之人，被告所辯應係諉卸之詞，不足採
    信，其犯行可以認定。
三、核被告所為，係犯刑法第三百二十條第一項之竊盜罪。查被告為警查獲當時，上
    開原車牌Ｃ３－７６２０號自小客車上已懸掛Ａ５－９７３６號車牌，並無其他
    積極證據足認被告係先行竊取自小客車，再竊取車牌，公訴人認被告係二次犯行
    ，容有未洽，惟因公訴人認被告屬連續犯裁判上一罪關係，故不另為無罪之諭知
    。按被告於進入上開自小客車內，以自備鑰匙發動引擎前，警方已查悉上開車輛
    係失竊車輛進而在旁埋伏，待被告發動引擎無法發動（因火星塞已為警員先取下
    ）時，旋為警查獲，有警卷筆錄可稽，故被告竊盜犯行止於未遂，依法予減輕其
    刑。查被告前於民國八十二、八十三年間施用毒品、違反麻醉藥品管理條例案件
    ，經本院分別判處有期刑三年三月、八月確定，嗣假釋出獄，復因犯麻醉藥品管
    理條例之罪（判處有期徒刑七月）而撤銷假釋，再度入監執行殘刑，於八十五年
    十一月十五日入監先執行上開有期徒刑七月，再接續執行殘刑有期徒刑二年四月
    二十三日，於八十七年十月十二日假釋交付保護管束，於八十八年七月五日假釋
    期滿，論以已執行完畢，此有被告全國前案紀錄表乙紙附卷可稽，其受此有期徒
    刑執行完畢後，五年以內再犯有期徒刑以上之罪，應依累犯規定加重其刑。爰審
    酌被告圖一己私利犯罪動機、目的、手段、所生之危害，該自小客車價值及犯罪
    後之態度等一切情狀，量處如主文所示之刑，以示懲儆。又扣案鑰匙七支，係被
    告所有，並供犯本罪所用之物，業據被告供明無誤，爰依法宣告沒收。
據上論斷，應依刑事訴訟法第二百九十九條第一項前段，刑法第三百二十條第一項、
、第廿六條前段、第四十七條、第三十八條第一項第二款，罰金罰鍰提高標準條例第
一條前段，判決如主文。
本案經檢察官洪紹文到庭執行職務。
中    華    民    國    八十九        年    七      月      廿八        日
                                臺灣彰化地方法院刑事第二庭
                                    法      官  王  鏡  明
右正本證明與原本無異。
如不服本判決，應於送達後十日內向本院提出上訴狀( 須附繕本 )。
告訴人或被害人對於判決如有不服具備理由請求檢察官上訴者，其上訴期間之計算係
以檢察官收受判決正本之日期為準。
                                    法院書記官  于  淑  真
中    華    民    國    八十九        年    八      月        二        日
刑法第三百二十條
意圖為自己或第三人不法之所有，而竊取他人之動產者，為竊盜罪，處五年以下有期
徒刑、拘役或五百元以下罰金。
意圖為自己或第三人不法利益，而竊佔他人之不動產者，依前項之規定處斷。
前二項之未遂犯罰之。


司法院資訊處製作；財團法人民間司法改革基金會備份。
